【裁判字號】    89,訴,1479
【裁判日期】    890926
【裁判案由】    偽造文書
【裁判全文】
臺灣板橋地方法院刑事判決                        八十九年度訴字第一四七九號
    公  訴  人  臺灣板橋地方法院檢察署檢察官
    被      告  甲○○
右列被告因偽造文書案件，經檢察官提起公訴（八十九年度偵字第一三一二三號），
本院判決如左：
    主  文
甲○○行使偽造私文書，足以生損害於公眾及他人，累犯，處有期徒刑伍月。
如附表所示偽造之「乙○○」名義署押共伍枚及指印共壹拾參枚均沒收。
    事  實
一、甲○○前曾於民國八十四年間因違反麻醉藥品管理條例案件，經本院判處有期徒
    刑四月確定，於八十四年七月十一日易科罰金執行完畢；復於八十七年間因違反
    麻醉藥品管理條例案件，經本院判處有期徒刑五月確定，於八十八年五月十日入
    監執行完畢；其於八十七年間因違反毒品危害防制條例案件，於八十七年十一月
    八日凌晨在台北縣三重市○○街一四六巷口為警查獲後，即冒用其姐「趙景惠」
    名義應訊，並因該等偽造署押之犯行，而經本院於八十九年三月三十一日以八十
    九年度易字第六八六號刑事判決，判處拘役五十九日，於八十九年五月八日確定
    （尚未執行，不構成累犯）；嗣又因違反毒品危害防制條例案件遭台灣板橋地方
    法院檢察署發佈通緝，故甲○○於八十九年七月五日晚間七時三十分許，在台北
    縣新莊市○○街一八六巷三三號七樓經警持搜索票查獲其涉嫌施用毒品後（所涉
    施用毒品部分由檢察官另案偵查中），為避免遭警查獲其在通緝中致須入監服刑
    ，竟冒用其妹「乙○○」名義應訊，先於同日晚間七時三十分許員警執行搜索完
    畢後，在扣押證明筆錄上偽造「乙○○」署押一枚並捺指印一枚，及於臺灣板橋
    地方法院檢察署檢察官八十九年度聲字第三一三二號搜索票上偽造「乙○○」署
    押一枚（起訴書誤繕尚有按捺指印一枚），復於同日晚間在台北市政府警察局萬
    華分局武昌街派出所接受偵訊時，接續於晚間十一時三十分、三十五分許分別在
    權利告知書、夜間詢問同意書上各偽造「乙○○」之署押一枚並按捺指印一枚，
    分別表示業經告知訊問前依法應告知之事項、且同意夜間接受訊問之意旨，而偽
    造私文書，再將該等偽造完畢之告知書與同意書存根聯交予承辦員警收受，而行
    使所偽造之私文書，嗣其於同日晚間十一時五十分許在派出所接受偵訊時，又接
    續在偵訊（調查）筆錄上偽造「乙○○」之署名並按捺指印一枚，均足以生損害
    於其妹乙○○本人及刑事偵查、裁判之正確性；旋因其姐趙景惠經通知至派出所
    後，始為警查獲甲○○冒名應訊之情。
二、案經台北市政府警察局萬華分局報請台灣板橋地方法院檢察署檢察官偵查起訴。
    理  由
一、右揭犯罪事實業據被告甲○○迭於警訊、偵查及本院審理時坦承不諱，復有權利
    告知書、夜間詢問同意書、搜索扣押證明筆錄、搜索票及偵訊（調查）筆錄在卷
    足憑。本件事證明確，被告犯行堪以認定。
二、核被告甲○○所為，係犯刑法第二百十六條、第二百十條之行使偽造私文書罪。
    其基於單一冒名應訊之決意，接續於前述扣押明筆錄、搜索票、權利告知書、夜
    間詢問同意書及偵訊（調查）筆錄上偽造「乙○○」署押及指印之行為，均屬基
    於一貫犯意之多次接續行為，應為偽造署押之接續犯而屬單純一罪。又被告於權
    利告知書、夜間詢問同意書上以「乙○○」名義偽簽之署押，表示已收受權利告
    知書及同意為夜間訊問之證明，自屬構成刑法第二百十條偽造私文書罪。其於偽
    造權利告知書、夜間詢問同意書後，復持以交回警員，進而行使該等偽造之私文
    書，應論以行使偽造私文書罪。至其偽造「乙○○」署押及指印之行為，為偽造
    上開私文書之階段行為，而其偽造私文書之低度行為復為行使偽造私文書之高度
    行為所吸收，均不另論罪。公訴人認被告係犯偽造署押罪與行使偽造私文書罪，
    兩罪為方法結果之牽連關係，應從一重之行使偽造私文書論罪云云，容有誤會。
    查被告曾有如事實欄所示犯罪執行情形，此有臺灣高等法院檢察署刑案紀錄簡覆
    表及臺灣高等法院被告全國前案紀錄表各一份在卷足憑，其於有期徒刑執行完畢
    後五年內，再犯本件有期徒刑上之罪，應依累犯之例，加重其刑。爰審酌被告甲
    ○○前曾於八十七年十一月八日因違反毒品危害防制條例案件，經警查獲，即有
    冒名其姐趙景惠名義應訊而偽造趙景惠署押、指印之犯行，該案並經本院於八十
    九年三月三十一日以八十九年度易字第六八六號刑事判決判處拘役五十九日在案
    ，於八十九年五月八日確定，現尚未執行，有該案刑事判決及上開台灣高等法院
    檢察署刑案紀錄簡覆表各一份在卷足徵，被告於本件因違反毒品危害防制條例案
    件被查獲時，為免因前案通緝而須入監服刑，竟仍故技重施，再度冒其妹乙○○
    之名義應訊，足見其不知悔改，然考量被告犯罪動機係因有兩名子女待扶養，始
    為上開犯行，尚屬情有可原，且於為警發現冒名應訊之情後，迭於警訊、偵查及
    本院審理時坦承不諱，犯後態度良好，及其犯罪手段、方法、所生危害等一切情
    狀，量處如主文所示之刑。
三、如附表編號一至四所示偽造之「乙○○」名義署押共五枚、指印共十三枚，均係
    偽造之署押，應依刑法第二百十九條規定沒收之。
據上論斷，應依刑事訴訟法第二百九十九條第一項前段，刑法第二百十六條、第二百
十條、第四十七條、第二百十九條，判決如主文。
本案經檢察官陳炎辰到庭執行職務
中      華      民      國    八十九    年      九      月    二十六    日
                                      臺灣板橋地方法院刑事第五庭
                                          法  官  陳  翠  琪
右正本證明與原本無異。
如不服本判決，應於判決送達後十日內，向本院提出上訴狀。
                                          書記官  曹  秋  冬
中      華      民      國    八十九    年      九      月    二十九    日
附錄本案論罪科刑法條全文
中華民國刑法第二百十條
(偽造變造私文書罪)
偽造、變造私文書，足以生損害於公眾或他人者，處五年以下有期徒刑。
中華民國刑法第二百十六條
(行使偽造變造或登載不實之文書罪)
行使第二百十條至第二百十五條之文書者，依偽造、變造文書或登載不實事項或使登
載不實事項之規定處斷。
中華民國刑法第二百十七條
(偽造盜用印章印文或署押罪)
偽造印章、印文或署押，足以生損害於公眾或他人者，處三年以下有期徒刑。
盜用印章、印文或署押，足以生損害於公眾或他人者，亦同。
附表：
┌─┬─────────┬────┬──────────┬────────
│編│    時      間    │ 地  點 │ 偽造署押所在之文件 │  偽 造 內 容
│號│                  │        │                    │
├─┼─────────┼────┼──────────┼────────
│一│八十九年七月五日晚│台北縣新│扣押證明筆錄及臺灣板│扣押證明筆錄上偽
│  │間七時三十分許    │莊市中和│橋地方法院檢察署檢察│簽「乙○○」署押
│  │                  │街一八六│官八十九年度聲字第三│一枚及捺指印一枚
│  │                  │巷三三號│一三二號搜索票      │，另台灣板橋地方
│  │                  │七樓    │                    │法院檢察署八十九
│  │                  │        │                    │年度聲字第三一三
│  │                  │        │                    │二號索票上偽簽「
│  │                  │        │                    │乙○○」署押一枚
├─┼─────────┼────┼──────────┼────────
│二│同日晚間十一時三十│臺北市政│權利告知書          │「乙○○」署押一
│  │分許              │府警察局│                    │枚及捺指印一枚
│  │                  │萬華分局│                    │
│  │                  │武昌街派│                    │
│  │                  │出所    │                    │
├─┼─────────┼────┼──────────┼────────
│三│同日晚間十一時三十│同右    │夜間同意訊問書      │「乙○○」署押一
│  │五分許            │        │                    │枚及按指印一枚
├─┼─────────┼────┼──────────┼────────
│四│同日晚間十一時五十│同右    │偵訊筆錄            │「乙○○」署押一
│  │分許              │        │                    │枚及捺指印十枚
└─┴─────────┴────┴──────────┴────────


司法院資訊處製作；財團法人民間司法改革基金會備份。
